# 注销亏损的子公司对当期利润有损失吗

提问人：gaochc 时间：2013-07-28 20:22:21
原一子公司注册资本 500 万，因经营长期亏损，目前打算注销。平时母公司合并报表层面，对子公司是权益法核算，核算的是对长期的经营亏损。请问：注销时，母公司个别报表层面 做： 长投的减少 500 万，同时投资收益损失 500 万。 这个投资损失的 500 万，一定会在当期利润中反应吗？急问，谢！

回答人：chenyiwei
母公司个别报表层面，该项长期股权投资以前年度是否已经存在减值迹象，是否可收回金额已经低于成本？如果是，为何以前年度不考虑在个别报表层面计提减值准备？这是否构成一项会计差错？如果是，则对重大会计差错应采用追溯重述法更正；如果以前年度确实没有发生减值的（这种情况预计较少），则损失影响在个别报表层面应计入当期损益。

提问人：gaochc 时间：2013-07-28 21:19:18
继续请问 在合并层面也会反应出这个亏损 500 万吗？谢 以前确没有计提减值准备，因是子公司，如计提减值准备，在合并层面还是要冲回的 ，所以等于不用计提了的吧

回答人：chenyiwei
1 、个别报表和合并报表是两个不同的会计主体，合并报表报表层面已经把子公司的累计亏损确认进来，不等于个别报表层面可不对其计提减值准备。 2 、合并报表层面由于把以前年度的累计亏损均已在以前年度损益中体现，所以处置时不会重复体现。

提问人：gaochc 时间：2013-07-28 22:56:39
1 、母公司个别报表 投资损失 500 万 2 、抵消分录： 借：本期净利润（利润表科目） 投资收益（0-子公司的净资产） 贷：年初未分配利润 这个不平的啊 净资产还有实收资本部分的 这个也只是为了调整年初数吧
3 、最终的注销损益=0-【净资产+商誉-净资产与商誉减值计提的减值准备】 如果净资产为负的，最终的注销收益还能为很大的正数啊？

回答人：chenyiwei
可能有这种情况。你看看本版面以前关于处置子公司当期如何编制合并报表问题的讨论。